臺灣板橋地方法院刑事判決　　　　　　　 96年度易字第410號
公　訴　人　臺灣板橋地方法院檢察署檢察官
被　　　告　甲○○
選任辯護人　王靄芸律師
　　　　　　李宜光律師
上列被告因妨害自由等案件，檢察官提起公訴（九十五年度偵字
第二三三二二號）後，聲請改依協商程序而為判決，本院裁定由
受命法官獨任改依協商程序判決如下：
    主  文
甲○○以強暴妨害人行使權利，處有期徒刑貳月，如易科罰金，
以新台幣壹仟元折算壹日；又以加害生命、身體之事，恐嚇他人
致生危害於安全，處有期徒刑貳月，如易科罰金，以新台幣壹仟
元折算壹日。應執行有期徒刑參月，如易科罰金，以新台幣壹仟
元折算壹日，緩刑貳年。
    事 實 及 理 由
一、犯罪事實：甲○○於民國九十五年十月十日晚間十一時許，
    因女友乙○○要求分手，其二人在暫停於臺北縣中和市○○
    街三十三號「捷運十八大樓」前之自用小客車內發生口角爭
    執，甲○○為求乙○○當場說明分手之原因，乙○○不從欲
    離去時，甲○○竟基於妨害人行使權利之犯意，徒手強取乙
    ○○手中SANYO 廠牌J100型號手機一支，以此強暴方式，妨
    害乙○○可自由離開之權利。其間，甲○○另基於恐嚇危害
    安全之犯意，以加害乙○○親友生命、身體之言詞，向乙○
    ○恫稱：「如果與我分手，讓我找不到去向，我要你周遭的
    親友死」等語，乙○○因此心生畏佈，致生危害於安全。嗣
    甲○○又承前妨害人行使權利之同一犯意，接續以強取乙○
    ○之手提包，且將乙○○強壓於地上等強暴方式，妨害乙○
    ○自由離去之權利，經乙○○勸說後，甲○○始返還該手提
    包，並經「捷運十八」大樓保全員楊隆德發現上情報警，在
    上址查獲甲○○。案經乙○○訴由臺北縣政府警察局中和分
    局報請臺灣板橋地方法院檢察署檢察官偵查起訴。
二、證據：
   （一）被告甲○○於警訊、檢察官訊問時之供述及本院訊問
         中之自白。
   （二）證人即告訴人乙○○、證人楊隆德分別於警詢、偵查
         中之證詞。
   （三）扣案之SANYO 廠牌J100型號手機一支。
三、論罪部分：
    核被告甲○○所為，係犯刑法第三百零四條第一項之以強暴
    妨害人行使權利之強制罪，及同法第三百零五條之恐嚇危害
    安全罪。被告於上開時地所為三次強制犯行，係於時間密接
    之情形下，在同一空間基於單一犯意之所為，為接續犯，屬
    實質上之一罪。再被告所犯上開恐嚇危害安全罪及強制罪，
    犯意各別，行為互殊，應予分論併罰（原起訴書認係成立想
    像競合犯，業經公訴檢察官於本院準備程序中陳明更正為數
    罪併罰關係）。
四、本件經檢察官與被告於審判外達成協商之合意且被告已認罪
    ，其合意內容為：被告甲○○就所犯強制罪、恐嚇危害安全
    罪願各受有期徒刑二月，定應執行刑三月，得易科罰金以新
    台幣一千元折算一日之諭知，併予緩刑貳年之宣告。經查，
    上開協商合意並無刑事訴訟法第四百五十五條之四第一項所
    列情形之一，檢察官聲請改依協商程序而為判決，本院爰不
    經言詞辯論，於協商合意範圍內為協商判決。
五、應適用之法條：刑事訴訟法第四百五十五條之二第一項、第
    四百五十五條之四第二項、第四百五十五條之八，刑法第三
    百零四條第一項、第三百零五條、第四十一條第一項前段、
    第五十一條第五款、第七十四條第一項第一款，刑法施行法
    第一條之一。
六、本判決除有刑事訴訟法第四百五十五條之四第一項第一款、
    第二款、第四款、第六款、第七款所定情形之一，或違反同
    條第二項規定者外，不得上訴。
七、本件如得上訴，而如不服本件判決，得自收受判決送達之日
    起十日內，向本院提出上訴書狀，上訴於第二審法院。
中　　華　　民　　國　　96　　年　　4 　　月　　12　　日
                  刑事第十六庭  法　官  楊 志 雄
以上正本證明與原本無異
如不服本判決，應於判決送達後十日內，向本院提出上訴狀。
                                書記官  陳 春 銘
中　　華　　民　　國　　96　　年　　4 　　月　　12　　日
附錄本案論罪科刑法條全文：
刑法第304條
以強暴、脅迫使人行無義務之事或妨害人行使權利者，處3 年以
下有期徒刑、拘役或3 百元以下罰金。
前項之未遂犯罰之。
刑法第305條
以加害生命、身體、自由、名譽、財產之事，恐嚇他人致生危害
於安全者，處2 年以下有期徒刑、拘役或3 百元以下罰金。
